【裁判字號】    95,訴,3324
【裁判日期】    951207
【裁判案由】    毒品危害防制條例
【裁判全文】
臺灣板橋地方法院刑事判決              95年度訴字第3324號
公  訴  人  臺灣板橋地方法院檢察署檢察官
被      告  甲○○
                      樓
                    （現另案在臺灣台北監獄臺北分監執行）
上列被告因違反毒品危害防制條例案件，經檢察官提起公訴（95
年度毒偵字第7026號），本院訊問被告為有罪陳述後，改依簡式
審判程序審理，並判決如下：
    主  文
甲○○施用第一級毒品，累犯，處有期徒刑壹年陸月。
    事  實
一、甲○○前有違反麻醉藥品管理條例、毒品危害防制條例前科
    ，前於民國89年間因施用毒品案件，經本院以89年度毒聲字
    第5508號裁定觀察勒戒，經認有繼續施用傾向，由本院以89
    年度毒聲字第6887號裁定強制戒治，執行後因成效良好而停
    止戒治付保護管束，至90年11月30日視為執行完畢；刑案部
    分則經本院以90年度板簡字第21號判處有期徒刑3 月確定，
    於93年4 月2 日縮刑期滿執行完畢。嗣又於94年8 月間及95
    年3 月間，分因施用毒品案件，經本院以94年度訴字第2074
    號、95年度訴字第1117號判處有期徒刑1 年、1 年2 月確定
    。
二、詎甲○○不知悛悔，明知海洛因、安非他命分別係毒品危害
    防制條例第2 條第2 項第1 、2 款所定之第一級及第二級毒
    品，依法均不得施用、持有，竟於上開強制戒治執行完畢後
    5 年內，基於施用第一級毒品海洛因及第二級毒品安非他命
    之犯意，於95年8 月10日之日間某時，在台北縣樹林市○○
    街○ 段45巷42弄14號2 樓住處，將海洛因及安非他命之粉末
    混合摻在吸食器內燒烤施用一次。嗣於95年8 月10日20時40
    分許，在上址為警查獲。經警於95年8 月11日凌晨1 時許採
    取尿液送驗結果，檢體呈安非他命及嗎啡均陽性反應，而悉
    上情。
三、案經台北縣政府警察局板橋分局報告台灣板橋地方法院檢察
    署檢察官偵查起訴。
    理  由
一、訊據被告甲○○於本院審理中，對上揭事實坦承不諱，此外
    ，被告經警於95年8 月11日凌晨1 時許採取尿液送驗結果（
    檢體編號：A508023 號），呈嗎啡及安非他命陽性反應，有
    台灣檢驗科技股份有限公司尿液檢驗報告及代碼對照表各一
    件在卷可查（見乙○95年度毒偵字第7026號卷第7 、8 頁）
    ，足見被告所為自白與事實相符，而得採為認定之依據。次
    查，嗣於89年間因施用毒品案件，經本院以89年度毒聲字第
    5508 號 裁定觀察勒戒，經認有繼續施用傾向，由本院以89
    年度毒聲字第6887號裁定強制戒治，執行後因成效良好而停
    止戒治付保護管束，至90年11月30日視為執行完畢等情，有
    台灣高等法院被告前案紀錄表、刑案查註紀錄表各一件在卷
    可稽。本件事證明確，被告犯行堪以認定。
二、按刑法及刑法施行法業於94年2 月2 日經總統以華總一義字
    第09400014901 號令修正公布，並於95年7 月1 日施行。又
    海洛因屬毒品危害防制條例第2 條第2 項第1 款所列之第一
    級毒品，而安非他命屬同條項第2 款所列之第二級毒品，是
    核被告甲○○所為，係犯毒品危害防制條例第10條第1 項、
    第2 項之施用第一級毒品海洛因罪及第二級毒品安非他命罪
    。其施用前後非法持有第一級及第二級毒品之低度行為，均
    已為施用之高度行為所吸收，不另論罪。至被告以吸食器同
    時燒烤施用海洛因及安非他命二種毒品，應屬一施用行為而
    同時觸犯上揭二罪名，為想像競合犯，應依刑法第55條前段
    之規定，從一重之連續施用第一級毒品罪處斷。公訴意旨雖
    認應予數罪併罰，然本件業經被告於本院審理中供稱係同時
    將安非他命及海洛因摻放在玻璃球內施用，此外，並未扣得
    注射針筒或其他施用器具可資佐證被告係分別施用第一、二
    級毒品，是公訴意旨尚有誤會，併此敘明。又被告於89年間
    因施用毒品案件，經本院以90年度板簡字第21號判處有期徒
    刑3 月確定，於93年4 月2 日縮刑期滿執行完畢，有上開前
    案紀錄表在卷可稽。被告於上開有期徒刑執行完畢後，5 年
    內故意再犯本件有期徒刑以上之罪，為累犯，應依刑法第47
    條第1 項之規定加重其刑。本院審酌被告有違反毒品危害防
    制條例前科之素行狀況，且前已有數次施用毒品紀錄，迭經
    判處有期徒刑在案，竟又為本件犯行，顯見其未知戒除毒癮
    ，意志力薄弱，並考量施用毒品乃自戕行為，所生危害非鉅
    ，暨被告坦承施用毒品犯行之犯後態度等一切情狀，量處如
    主文所示之刑。
三、末按「除被告所犯為死刑、無期徒刑、最輕本刑為三年以上
    有期徒刑之罪或高等法院管轄第一審案件者外，於前條第一
    項程序進行中，被告先就被訴事實為有罪之陳述時，審判長
    得告知被告簡式審判程序之旨，並聽取當事人、代理人、辯
    護人及輔佐人之意見後，裁定進行簡式審判程序」，刑事訴
    訟法第273 條之1 第1 項定有明文。查本件被告涉犯之毒品
    危害防制條例第10條第1 項、第2 項之施用毒品罪，法定本
    刑並非最輕本刑為3 年以上有期徒刑之罪，且被告於本院準
    備程序期日中已就被訴事實為有罪之陳述，經告知被告簡式
    審判程序之旨後，被告及公訴人對於本件改依簡式審判程序
    審理亦均表示無意見，是本院即依前揭刑事訴訟法規定，裁
    定本件進行簡式審判程序，附此敘明。
據上論斷，應依刑事訴訟法第273 條之1 第1 項、第299 條第1
項前段，毒品危害防制條例第10條第1 項、第2 項，刑法第11條
前段、第47條第1 項、第55條，判決如主文。
本案經檢察官馬凱蕙到庭執行職務。
中    華    民    國    95    年    12    月    7     日
                  刑事第十四庭  法  官  汪怡君
上列正本證明與原本無異。
如不服本判決，應於送達後十日內向本院提出上訴狀。
                                書記官  李郁禎
中    華    民    國    95    年    12    月    7     日
附錄本案論罪科刑法條全文：
毒品危害防制條例第10條
施用第一級毒品者，處六月以上五年以下有期徒刑。
施用第二級毒品者，處三年以下有期徒刑。


司法院資訊處製作；財團法人民間司法改革基金會備份。
